# 请教陈版，股权代持相关的处理

提问人：独行侠 007 时间：2016-09-02 11:37:09
1 、首先涉及一个股份代持的合法性问题，根据《最高人民法院关于适用《中华人民共和国公司法》若干问题的规定（三）》第 25条：“有限责任公司的实际出资人与名义出资人订立合同，约定由实际出资人出资并享有投资权益，以名义出资人为名义股东，实际出资人与名义股东对该合同效力发生争议的，如无合同法第五十二条规定的情形，人民法院应当认定该合同有效”。由上面的规定实际上承认了股份代持的合法性。 2 、对于股份代持，个人认为参照“实质重于形式”的原则，虽然形式上由代持人为名义股东，但实际的被投资单位的经营政策等均有实际出资人确定，应在实际出资人账面确认“长期股权投资”，并按照成本法进行核算。 3 、合并报表由委托人进行合并

回答人：chenyiwei
基本赞同，但应注意：鉴于代持的复杂性和高风险性，应注意获取律师的法律专业意见，并对代持的形成过程及其持续有效性进行详细核查，并与相关各方访谈，要求其声明所提供信息的真实、准确、完整。

提问人：2464197383 时间：2018-08-27 17:45:45
请教陈版，关于股权代持问题仍是困扰，特请教：目前，有没有文件明确规定公司代持股权情况下应由实际股东还是名义股东对被投资方纳入合并范围？

回答人：chenyiwei
准则不会明确规定这个问题的。遵循实质重于形式原则处理。